臺灣臺北地方法院刑事判決　　　　　　 93年度訴緝字第106號
公　訴　人　臺灣板橋地方法院檢察署檢察官
被　　　告　乙○○
上列被告因偽造文書案件，經檢察官提起公訴（91年度偵緝字第
532號），本院判決如下：
    主  文
乙○○無罪。
    理  由
一、公訴意旨略以：被告乙○○為北都汽車股份有限公司（下稱
    北都公司）之汽車銷售營業員，明知陳威華（經檢察官為不
    起訴處分確定）於民國89年12月21日，向北都公司以動產擔
    保交易附條件買賣之方式，購買車號8B-4179號自用小客車
    時，告訴人甲○○並未同意擔任該買賣契約之連帶保證人，
    竟於90年1月8日在北都公司雙園所，偽造告訴人之署押及印
    文於上開契約書「連帶保證人」欄位而偽造該契約書，並持
    以行使，足以生損害於告訴人，因認被告涉犯刑法第216條
    、第210條之行使偽造私文書罪嫌云云。
二、按犯罪事實應依證據認定之，無證據不得認定犯罪事實，刑
    事訴訟法第154條第2項定有明文。訊據被告堅詞否認有何行
    使偽造私文書之犯行，辯稱：在契約書上簽名的「甲○○」
    確實不是告訴人，但是陳威華找來的保證人，與伊無涉，伊
    並未在契約書上偽造「甲○○」之署押及印文等語。公訴人
    所以認被告有上揭犯行，無非以告訴人之指訴、證人陳威華
    及其母陳王雀之證詞，及動產擔保交易附條件買賣契約書、
    分期購車申請表、偽造「甲○○」
    市建成、松山地政事務所回函及檢附之相關地藉資料為其論
    據。惟查，證人陳威華及其母陳王雀固證稱：不認識甲○○
    其人，簽署契約書時並未有自稱「甲○○」之人在場，被告
    曾表示另外一位須有不動產的保證人其會想辦法云云，但證
    人陳威華為上開附條件買賣交易之買受人，證人陳王雀則為
    陳威華之母及該契約之連帶保證人，彼等就本案之利害關係
    顯與被告相左；而參諸彼二人在臺灣士林地方法院檢察署檢
    察官偵訊時先均證稱：是在北都公司雙園所簽約對保云云（
    參臺灣士林地方法院檢察署90年度偵字第11812號卷第10頁
    反面），嗣於臺灣板橋地方法院法官訊問時則均又證稱：是
    在臺北市○○街○段二九九號一樓的家裡簽約對保云云（參
    臺灣板橋地方法院91年度訴字第1884號卷第120、122頁），
    其等證詞顯有同時相互一致卻又前後不一之情形，非無勾串
    之嫌；又經本院提示卷附分期購車申請表正面（台灣士林地
    方法院檢察署90年度他字第1705號卷第6頁），被告表示上
    半部「車主填寫」部分是證人陳威華所寫，下半部「業務員
    填寫」部分則係伊所為，觀諸該二部分之墨色濃淡及筆跡確
    有明顯差異，且證人陳威華亦證稱其確曾先至北都公司雙園
    所簽署分期購車申請表（參臺灣板橋地方法院91年度訴字第
    1884號卷第61頁），是堪認被告上開所言屬實，基此，觀諸
    該申請表反面已填寫有二位保證人「陳王雀」及「甲○○」
    之資料，而其筆跡及墨色濃淡與該表正面「車主填寫」部分
    相同（如「同」字均採用簡略之特殊寫法）但與「業務員填
    寫」部分不同，應認該表反面「陳王雀」及「甲○○」之資
    料乃證人陳威華所寫，而非被告所為，且一開始即欲以陳王
    雀及甲○○為保證人，從而，證人陳威華所稱：伊先在北都
    公司雙園所簽分期購車申請表，被告再拿附條件買賣契約書
    到家裡給伊及陳王雀簽名，後來被告說還要再找一個保證人
    ，他說他會處理云云，顯非實在，證人陳威華、陳王雀所言
    自不可採。又被告雖曾於89年10月間申請列印臺北市○○區
    ○○段二小段301地號、130、1635建號之登記謄本，此有臺
    北市松山地政事務所91年11月12日北市松地三字第09131631
    400號函在卷可稽，惟買賣契約保證人之一既須有不動產，
    是被告所稱：其申請列印地籍資料是徵信作業之一環乙節，
    尚不違常理，尚堪採信。至告訴人之指訴及動產擔保交易附
    條件買賣契約書、分期購車申請表、偽造「甲○○」
    、存證信函、臺北市建成地政事務所回函及檢附之相關地藉
    資料等文書，僅能證明告訴人遭人冒名偽造文書之事實，並
    不能證明係被告所為。綜上所述，卷存證據尚不足以證明被
    告確有前揭公訴人所指之犯行，本件不能證明被告犯罪，依
    法自應為被告無罪判決之諭知。
據上論斷，應依刑事訴訟法第301條第1項，判決如主文。
本案經檢察官楊智綸到庭執行職務
中　　華　　民　　國　　94　　年　　1 　　月　　28　　日
　　　　　　　　　刑事第三庭    審判長法　官　劉 慧 芬
　　　　　　　　　　　　　　　　　　　法　官　蔡 如 琪
　　　　　　　　　　　　　　　　　　　法　官　歐陽漢菁
以上正本證明與原本無異。
如不服本判決，應於判決送達後10日內，向本院提出上訴狀。
　　　　　　　　　　　　　　　      　書記官　沈 芳 君
中　　華　　民　　國　　94　　年　　2 　　月　　1 　　日
